【裁判字號】    99,交聲,1170
【裁判日期】    990702
【裁判案由】    交管條例聲異
【裁判全文】
臺灣板橋地方法院交通事件裁定        99年度交聲字第1170號
原處分機關  臺北市交通事件裁決所
異  議  人  甲○○
即受處分人
上列異議人即受處分人因違反道路交通管理處罰條例案件，對於
臺北市交通事件裁決所於99年4 月7 日所為之北市裁催字第裁22
-C00000000號處分，聲明異議，本院裁定如下：
    主  文
異議駁回。
    理  由
一、原處分意旨略以：異議人即受處分人甲○○於民國99年1 月
    9 日11時5 分許，駕駛車號為7211-ET 號自用小客車，行經
    臺北縣三峽鎮○○路與國泰路口時，因駕車行經有燈光號誌
    管制之交岔路口，有闖紅燈之違規事實，為臺北縣政府警察
    局三峽分局員警攔停舉發，嗣經原處分機關依道路交通管理
    處罰條例第53條第1 項、第63條第1 項第3 款（裁決書漏載
    同條項第3 款）之規定，裁處罰鍰新臺幣（下同）4,000 元
    ，並記違規點數3 點。
二、聲明異議意旨略以：伊於99年1 月9 日行經三樹路與國慶路
    口，在路口處等待左轉國慶路，路口寬廣，即使前方已有兩
    台車等待左轉，伊之車輛也已經超越白線，待對向車道之車
    輛停止移動時，三輛車同時左轉，伊因為有小孩在車上，因
    此緩慢移動，警察得以輕易追上，開出罰單，若是當時選擇
    留在原位，車子將停在路口間，家人與伊會暴露在更多危險
    ，執行員警應注意當時之狀況，停在路中間豈會比順勢左轉
    安全？且罰單本身並無罰款金額，伊確信如同繳稅一般會另
    有通知單說明繳費金額，而認為「違反道路交通事件裁決書
    」即為通知單，但與監理站之義工確認後才得知4 千元為原
    先罰款外加逾時罰款，伊不知道要自行前往監理站繳交罰款
    ，監理站也未寄出催繳通知，為何要接受額外之罰款，另外
    執法應有其公平性，為何前方二車不需接受處罰。為此聲明
    異議，請求撤銷原處分云云。
三、按汽車駕駛人，行經有燈光號誌管制之交岔路口闖紅燈者，
    處新臺幣1,800 元以上5,400 以下罰鍰，並記違規點數3 點
    ，道路交通管理處罰條例第53條第1 項、第63條第1 項第3
    款定有明文。
四、經查：
（一）本件異議人於99年1 月9 日11時5 分許，駕駛車牌號碼為
      72 11-ET號自用小客車，行經臺北縣三峽鎮○○路與國泰
      路口處，因駕車行經有燈光號誌管制之交岔路口闖紅燈之
      違規事實，此有臺北縣政府警察局北縣警交大字第C00000
      000 號舉發違反道路交通管理事件通知單、臺北市交通事
      件裁決所北市裁催字第裁22-C00000000號違反道路交通管
      理事件裁決書暨臺北縣政府警察局三峽分局99年5 月13日
      北縣警峽交裁字第0990016084號各1 紙在卷可稽，且異議
      人對於上開違規事實亦未爭執，堪認屬實。
（二）又異議人雖猶以上開理由聲明不服，惟其既為考領有汽車
      駕駛執照之人，對於道路交通管理處罰條例有關闖紅燈違
      規行為之相關罰責，當有所認識，而於三樹路與國慶路口
      之交岔路口之燈號顯示紅燈禁止通行之際，自不得違規逕
      自左轉，否則勢將侵犯國慶路綠燈行駛車輛之路權，增加
      爭道行駛、發生車禍之風險，嚴重危害交通安全。至異議
      人所舉當時另有他人相同違規之情事，即或屬實，亦僅屬
      警員執法方式之選擇，同無法解免異議人因本件違規所應
      裁處之罰責。另查，本件舉發違反道路交通管理事件通知
      單上業已載明「應到案日期99年1 月24日前」、「應到案
      處所臺北市交通事件裁決所」，並於交被通知人收執之「
      通知聯」上均載有注意事項，其中第3 點記載：「本單經
      勾記須至到案處所聽候裁決者，須依應到案日期、處所，
      持本通知單到案聽候裁決... 逾期不到案，逕行裁決之。
      」第6 點記載：「不服務舉發者，應於接獲本單十五日內
      ，向處罰機關陳述」等語，亦有本院公務電話紀錄及舉發
      單位所傳真之舉發違反道路交通管理事件通知單被通知人
      收執之「通知聯」（空白例稿）在卷可憑。是舉發機關已
      盡告知義務，原處分機關因異議人逾期不到案而於99年4
      月7 日裁決，依法並無違誤之處。如此異議人認原處分機
      關應先寄發「通知單」等語，顯有誤會。從而，異議人前
      開所辯，皆屬卸責之詞，不足採信。
五、綜上所述，異議人所有之車輛確有在前開時、地，行經有燈
    光號誌管制之交叉路口闖紅燈違規行為甚明。原處分機關據
    以援引首揭規定，裁處罰鍰新臺幣4,000 元，並依同條例第
    63條第1 項第3 款記違規點數共3 點並無不當，本件異議為
    無理由，應予駁回。
據上論斷，應依道路交通案件處理辦法第19條裁定如主文。
中    華    民    國    99    年    7     月    2     日
                    交通法庭    法  官  李君豪
以上正本證明與原本無異
如不服本裁定應於送達後5 日內向本院提出抗告狀
                                書記官  金和國
中    華    民    國    99    年    7     月    2     日

司法院資訊處製作；財團法人民間司法改革基金會備份。
